【裁判字號】    97,中交簡上,661
【裁判日期】    971031
【裁判案由】    過失傷害
【裁判全文】
臺灣臺中地方法院刑事判決         97年度中交簡上字第661號
上  訴  人  臺灣臺中地方法院檢察署檢察官
被      告  甲○○
上列上訴人因被告過失傷害案件，不服本院臺中簡易庭中華民國
97年6月4日97年度中交簡字第753號第1審刑事簡易判決（聲請簡
易判決處刑案號： 97年度調偵字第100號）提起上訴，本院管轄
之第2審合議庭判決如下：
    主    文
上訴駁回。
    犯罪事實及理由
一、本案經本院審理結果，認第1審以被告甲○○犯刑法第284條
    第1項前段之過失傷害罪，判處有期徒刑4月，並諭知易科罰
    金之折算標準，除原判決引用之檢察官聲請簡易判決處刑書
    犯罪事實欄第 4行「閃光號誌」更正為「閃光黃燈號誌」；
    第5至7行「且行駛至設有閃光號誌之交岔路口時，應減速慢
    行，注意交岔路口之車輛動態，隨時採取停車之準備或必要
    之安全措施」更正為「且行駛至設有閃光黃燈號誌之交岔路
    口，其行車速度，應依閃光黃燈號誌（表示『警告』，車輛
    應減速接近，注意安全，小心通過）之指示減速行駛；第14
    行「減速慢行」更正為「行駛至設有閃光紅燈號誌之交岔路
    口，其行車速度，應依閃光紅燈號誌（表示『停車再開』，
    車輛應減速接近，先停止於交岔路口前，讓幹道車優先通行
    後認為安全時，方得續行）指示停車再開」外，其認事用法
    均無不合，量刑亦屬妥適，應予維持，並引用第 1審刑事簡
    易判決書及檢察官聲請簡易判決處刑書記載之事實、證據及
    理由（如附件）。
二、上訴意旨以：被告甲○○無視法令存在及用路人安全，無照
    駕駛車輛撞倒告訴人乙○○，致其頭部外傷合併硬腦膜下出
    血，險些喪命，告訴人開刀治療住院期間，忍受身體劇烈疼
    痛及後遺症，其配偶終日以淚洗面及日夜看護下，致無法全
    心照顧 3歲弱子而罹患疾病。告訴人原已生活困頓，又因無
    法工作喪失經濟來源，致須借債度日，使生活更形困難。被
    告自案發至今卻未曾聞問，調解 6次從未到場，告訴人皆須
    向公司請假，疲於奔命，原審未審酌上情，對被告量刑顯然
    過輕等語。
三、惟查：
（一）按關於刑之量定，係實體法上賦予法院得為自由裁量之事
      項，苟已斟酌刑法第57條各款所列情狀，而未逾越法定刑
      度，或濫用其權限，即不得任意指摘為違法（最高法院72
      年度臺上字第6696號、75年度臺上字第7033號判例、95年
      年度臺上字第7315號、第7364號判決均可參照）。且在同
      一犯罪事實與情節，如別無其他加重或減輕之原因，下級
      審法院量定之刑，亦無過重或失輕之不當情形，則上級審
      法院對下級審法院之職權行使，原則上應予尊重（最高法
      院85年度臺上字第2446號判決參照）。
（二）被告甲○○所犯之刑法第284條第1項前段之過失傷害罪，
      其法定刑為「6月以下有期徒刑、拘役或500元以下罰金」
      ，而原審已依刑事訴訟法第454條第2項詳細記載認定之犯
      罪事實、證據及應適用之法條，顯已審酌被告之過失傷害
      犯行，對告訴人乙○○所造成之損害、雙方的過失比例、
      被告無駕駛執照駕車，因而致人受傷，依法應負刑事責任
      ，應依道路交通管理處罰條例第 86條第1項規定加重其刑
      、被告自首犯罪減少司法資源之浪費，應依刑法第62條前
      段規定減輕其刑及被告迄至簡易判決為止，尚未與告訴人
      達成民事和解等一切情狀。至於民事損害賠償，本應由雙
      方循民事訴訟途徑，依據告訴人提出實際所受損害之證明
      及雙方的過失程度，由民事法院依法裁判，始為正途，自
      不能在原審業已考量雙方尚未達民事和解的客觀情狀，而
      於法定刑度內量處被告有期徒刑 4月，並諭知易科罰金之
      折算標準後，再以雙方尚未達成民事和解，而請求量處更
      重的刑度。從而原審量刑並無何違法失當之處，上訴人指
      摘原審判決量刑過輕等語，並無理由，應將其上訴駁回。
四、被告甲○○經合法傳喚，無正當之理由不到庭，有本院送達
    證書2紙在卷足憑，本院不待其陳述，逕行判決。
據上論斷，應依刑事訴訟法第 455條之1第1項、第3項、第371條
、第368條、第373條，判決如主文。
中    華    民    國    97    年    10    月    31    日
                  刑事第十三庭  審判長法  官  李  秋  娟
                                      法  官  許  月  馨
                                      法  官  陳  得  利
以上正本證明與原本無異。
不得上訴。
                                      書記官  鐘  麗  芳
中    華    民    國    97    年    10    月    31    日
附錄本案論罪科刑法條全文：
中華民國刑法第284條第1項
因過失傷害人者，處6月以下有期徒刑、拘役或5百元以下罰金，
致重傷者，處1年以下有期徒刑、拘役或5百元以下罰金。
中華民國刑法施行法第1條之1
中華民國94年1月7日刑法修正施行後，刑法分則編所定罰金之貨
幣單位為新臺幣。
94年1月7日刑法修正時，刑法分則編未修正之條文定有罰金者，
自94年1月7日刑法修正施行後，就其所定數額提高為30倍。但72
年 6月26日至94年1月7日新增或修正之條文，就其所定數額提高
為3倍。


司法院資訊處製作；財團法人民間司法改革基金會備份。
